# 请教，有关合并报表问题若干

提问人：nikan 时间：2012-03-22 17:39:01
1 和 2 两个问题存在争议。有观点认为，应按照合并完成后的架构重述前期比较报表，哪怕前期母公司还不存在。持相反观点的人认为，应重述至母公司成立日为止，成立日之前不再重述。 如果按照前一种观点，在B公司合并报表中，反映C公司1-12月份利润，还需编制前期报表；如果按照后一种观点，则只合并C公司5-12月份利润，无需编制前期报表。 个人持后一种观点。
第 3 个问题，合并增加子公司包括了新设子公司这一情形，按准则规定进行处理即可

回答人：chenyiwei
赞同此观点。

提问人：pentaxxx 时间：2012-03-22 21:13:40
回复 nikankan 的帖子
4 、同一控制下企业合并，合并日需要恢复子公司合并日留存收益，视同合并前“合并关系”一直存在。但是该案例中，由于“合并关系”仅追溯到B公司成立日，那么，C公司截至合并日的留存收益，是否不应该恢复？以后也不用续调该笔恢复？

回答人：chenyiwei
是的,仅恢复C公司成立日后累积的留存收益.

提问人：pentaxxx 时间：2012-04-05 10:47:57
5 、同一控制下企业合并，对比较合并所有者权益变动表表净资产和资本公积的调整，在比较报表中如何列示？ 在本期报表中，是否在所有者投入与减少.其他行资本公积列做一个相反方向的资本公积？

回答人：chenyiwei
前期比较数据按追溯调整后的数据列示，同时前期栏的“上年年末”和“本年年初”之间的“其他”栏列报该追溯调整事项对前期期初的影响；本期合并股东权益变动表中，需按实际支付的合并对价的帐面价值冲减资本公积。

提问人：pentaxxx 时间：2012-04-06 12:45:31
回复 liubin988513 的帖子
哦，忘了恢复留存收益 :L
但不影响最后得出来的结论吧？

回答人：chenyiwei
基本上可以这样理解。

提问人：zhongzhao433 时间：2012-04-06 21:23:29
如果B公司在上期已存在，期初是不是应该追溯重述？

回答人：chenyiwei
应是这样，但追溯重述到B公司设立日为限。